最高法院刑事判決　　　　　　九十四年度台上字第一三五七號
　　上　訴　人　甲○○
上列上訴人因偽造文書等罪案件，不服台灣高等法院中華民國九
十一年五月三日第二審判決（九十一年度上訴字第四一一號，起
訴案號：台灣台北地方法院檢察署九十年度偵字第二三八四號、
九十年度偵緝字第一六五號），提起上訴，本院判決如下：
    主  文
上訴駁回。
    理  由
一、行使偽造私文書部分：
按刑事訴訟法第三百七十七條規定：上訴於第三審法院，非以判
決違背法令為理由，不得為之。是提起第三審上訴，應以原判決
違背法令為理由，係屬法定要件。如果上訴理由狀並未指摘原判
決有何違法，自應認其上訴為違背法律上之程式，予以駁回。本
件原判決犯罪事實二部分，依憑上訴人甲○○之自白，復有上訴
人以換貼其本人之照片方式變造之「李重淵」國民身分證一枚、
「李重淵」中華民國護照一本、台灣居民來往大陸通行證及香港
特別行政區多次入境許可證及「李重淵」泛亞商業銀行存摺一本
等扣案可資佐證。而原判決犯罪事實三部分，依憑上訴人於警詢
之自白，及花旗銀行風險管理部專員留子良、花旗銀行台北分行
作業部經理蔡聖婷及花旗銀行板橋分行作業部經理蔡美玲所證，
且有「李天后」、「柯曾興」及「劉堅石」等人分別在花旗銀行
上開分行之開戶申請書、確認書及客戶基本資料書各一件，如原
判決附表一、二所列美金外幣支票正反面影本、託收資料、存摺
明細等件在卷可按，並有扣案如原判決附表三所示之物品可資佐
證，上訴人罪證明確。因認第一審依牽連犯，從一重分別論處上
訴人連續行使偽造私文書，足以生損害於他人；及共同連續行使
偽造私文書，足以生損害於他人罪刑，為無不合，予以維持，駁
回上訴人此部分在第二審之上訴，已詳敘其所憑之證據及認定之
理由。對於上訴人所辯：原判決犯罪事實三部分，因我不懂英文
，自始至終都不知道如原判決附表一、二所示之外幣支票是假的
，或偽造背書的，我雖然知道巫建恆有偽造李天后、柯曾興、劉
堅石的身分證，但三張身分證都是巫建恆偽造的，我所提領的新
台幣（下同）一千零三十一萬餘元，事後也主動交給警方，我沒
有詐欺的故意，我是因貪圖佣金，在不知情的情況下受巫建恆利
用而犯罪云云。何以不足採信，亦已依據卷內資料詳予指駁、說
明，從形式上觀察，原判決並無違背法令情形存在。本件上訴意
旨，僅以：原判決犯罪事實三部分，伊係幫巫建恆託收支票，後
覺有異，乃於提款後將一半款項約一千萬元存入伊帳戶，全未動
用，伊無詐騙之意圖云云，為唯一理由，而於原判決如何違背法
令並無一語涉及，此部分之上訴自屬違背法律上之程式，應予駁
回。
二、詐欺部分：
按刑事訴訟法第三百七十六條所列各罪之案件，經第二審判決者
，不得上訴於第三審法院，法有明文。本件上訴人詐欺（即原判
決犯罪事實一）部分，原審係依刑法第三百三十九條第一項論處
罪刑，核屬刑事訴訟法第三百七十六條第四款之案件。依首開說
明，既經第二審判決，自不得上訴於第三審法院，上訴人竟復提
起此部分上訴，顯為法所不許。
據上論結，應依刑事訴訟法第三百九十五條前段，判決如主文。
中　　華　　民　　國　九十四　年　　三　　月　 十八 　日
                      最高法院刑事第十一庭
                          審判長法官  洪　清　江
                                法官  石　木　欽
                                法官  李　伯　道
                                法官  韓　金　秀
                                法官  林　勤　純
      本件正本證明與原本無異
                                      書  記  官
中　　華　　民　　國　九十四　年　　三　　月　二十九  日
                                                      Ｃ
